臺灣臺北地方法院民事裁定　　　　 99年度執消債更更字第2號
聲　請　人
即債務人　　林秀甄
相　對　人
即債權人　　華南商業銀行股份有限公司
法定代理人　王濬智
相　對　人
即債權人　　陽信商業銀行股份有限公司
法定代理人　林彭郎
相　對　人
即債權人　　萬泰商業銀行股份有限公司
法定代理人　盧正昕
代　理　人　王智仁
相　對　人
即債權人　　台新國際商業銀行股份有限公司
法定代理人　蔡榮棟
相　對　人
即債權人　　大眾商業銀行股份有限公司
法定代理人　陳建平
代　理　人　蔡怡政
相　對　人
即債權人　　日盛國際商業銀行股份有限公司
法定代理人　陳棠
相　對　人
即債權人　　中國信託商業銀行股份有限公司
法定代理人　辜濂松
相　對　人
即債權人　　台新國際商業銀行股份有限公司（慶豐商業銀行
　　　　　　股份有限公司之債權受讓人)
法定代理人　蔡榮棟
相　對　人
即債權人　　永豐商業銀行股份有限公司(永豐信用卡股份有
　　　　　　限公司之債權受讓人)
法定代理人　邱正雄
代　理　人　張簡旭文
相　對　人
即債權人　　遠東商業銀行股份有限公司（友邦信用卡股份有
　　　　　　限公司之債權受讓人）
法定代理人　洪信德
相　對　人
即債權人　　符慧中
上列當事人聲請消費者債務清理事件，本院裁定如下：
    主  文
債務人所提如附件一所示之更生方案應予認可。
債務人在未依更生條件全部履行完畢前，其生活程度受附件二之
限制。
    理  由
一、按債務人有薪資、執行業務所得或其他固定收入，法院認更
    生方案之條件公允者，得不經債權人會議可決，逕依債務人
    之聲請或依職權以裁定認可更生方案；法院為認可之裁定時
    ，因更生方案履行之必要，對於債務人在未依更生條件全部
    履行完畢前之生活程度，得為相當之限制，消費者債務清理
    條例第64條第1項、第62條第2項分別定有明文。
二、查本件債務人聲請更生，前經本院98年度消債更字第153號
    裁定開始更生程序在案，有上開裁定一份在卷可參。債務人
    所提如附件所示之更生方案，其條件為自認可裁定確定之次
    月起，每1個月為1期，每期在每月10日給付，共清償96期，
    合計八年，每期清償新台幣(下同)13,653元。另年終獎金部
    分於每年三月份繳納，每期清償12,000元，共清償8期。清
    償總金額1,406,688元，清償成數占債權總金額之46.73%、
    債權本金之49.61%。經本院以書面表決方式可決更生方案，
    除債權人台新國際商業銀行股份有限公司、中國信託商業銀
    行股份有限公司、符慧中具狀同意更生方案或逾期未表示意
    見視為同意外外，其餘債權人均表示不同意，其不同意之理
    由略為:
    收入有疑異、生活費過高、成數過低、應循協商程序等。
三、觀諸聲請人所提更生方案，聲請人原任職於亞杰房屋仲介有
    限公司擔任行政助理，每月固定薪資25,000元及年終獎金，
    惟上述公司於今年3月份解散，改以工作室方式營運，已提
    出原公司負責人之聘雇在職證明附卷，堪認可信。是聲請人
    確實有固定薪資。另更生方案履行期間每月支出部分，個人
    生活所需合計13,689，其明細為膳食費用4,500元、交通費
    1,500元、租金5,500元、健保費674元、水電瓦斯費用1,015
    元、日用品等費用500元。個人生活所需已低於台北市最低
    生活標準14,792元(聲請人之住所雖位於新北市惟其工作地
    點係在台北市其消費與台北市密不可分故適用台北市最低生
    活標準)，生活已甚為拮据，所列費用均屬必要，所需租金
    等家庭共同生活費用皆已與同居者分擔並無奢侈浪費之情事
    。本案聲請人既以將每月收入25,000元扣除每月必要支出
    13,689元後，剩餘之金額11,311元加計前先處分不動產後之
    剩餘價額每月2,342元(234,859元/96期)並將每年年終獎金
    12,000元作為還款之金額，其所提更生方案公允、適當且必
    要。
四、再查，本條例之立法目的，在於使陷於經濟上困難之消費者
    ，得依本條例清理債務，藉以妥適調整其與債務人之權利義
    務關係。債務人究循債權人所提供之一致性個別協商，抑透
    過本條例解決債務，有自主選擇權，而債務人既依本條例聲
    請更生，並經本院裁定開始更生，自得依法提出更生方案以
    清償債務，無須循協商程序解決債務。債務人更生方案所定
    之清償成數、數額，亦非更生認可之唯一標準，仍應參酌債
    務人本身年齡、工作能力、個人最低生活條件、家庭成員經
    濟能力等，作通盤綜合考量。有債權人指出聲請人既任職於
    房屋仲介公司任職，應有業績獎金等獎金收入而使收入往往
    與投入工作努力有所差異，故聲請人所提之收入有疑異。惟
    查，聲請人於公司內之職位為內部行政助理，非業務人員，
    採固定薪資，故並無債權人所稱之疑慮。另聲請人原任公司
    雖已解散，為聲請人仍由原公司負責人聘用，故並無因收入
    來源不存在而有更生方案履行不能之問題。此外聲請人亦已
    將更生前處分不動產後之剩餘價值納入更生方案清償且債務
    人清償成數已達總金額之46.73%並將清償年限延長原為八年
    ，足認其盡全能履行更生方案之誠意，所提更生方案亦為公
    允。
五、綜上所述，債務人所提之更生方案核屬公允、適當、可行，
    且其名下無其他財產、保險已滿期並辦理質借所剩無給、夫
    妻財產分配請求權因離婚多時已消滅，清償償總金額亦已超
    過聲請前兩年之收入無同條例第63條及第64條所定不應認可
    之消極事由存在，故不經債權人會議可決，予以認可該更生
    方案，另並依上開規定，就債務人在未依更生條件全部履行
    完畢前之生活程度，裁定為相當之限制，爰裁定如主文。
六、如不服本裁定，應於裁定送達後10日內，以書狀向司法事務
    官提出異議。
中    華    民    國   100    年    8     月    16    日
              民事執行處司法事務官  王靜琳